【裁判字號】    98,審訴,4362
【裁判日期】    980831
【裁判案由】    回復原狀
【裁判全文】
臺灣臺北地方法院民事判決            98年度審訴字第4362號
原      告  丁○○
上列原告與被告甲○○、乙○○、丙○○、臺灣臺北地方法院檢
察署等間請求回復原狀等事件，本院判決如下：
    主      文
原告之訴駁回。
訴訟費用由原告負擔。
    事實及理由
一、原告起訴之聲明及主張詳如附件所示。
二、本件未經言詞辯論，故無被告之聲明及陳述可資記載。
三、按原告之訴，依其所訴之事實，在法律上顯無理由者，法院
    得不經言詞辯論，逕以判決駁回之，民事訴訟法第249 條第
    2 項定有明文。所謂原告之訴，依其所述之事實，在法律上
    顯無理由者，係指依原告於訴狀內記載之事實觀之，在法律
    上顯然不能獲得勝訴之判決者而言，最高法院62年台上字第
    845 號判例意旨可資參照。
四、經查：
  (一)原告主張甲○○、乙○○於民國98年7 月28日本院審理丙○○涉嫌國務機要費案時，主張特別費得以一半之領據核銷，
    國務機要費則不得以一半之領據核銷，二者顯有不同，然觀
    諸預算法之規定，國務機要費與特別費均係依預算法規定編
    列之二級業務費用，甲○○、乙○○主張國務機要費與特別
    費之性質不同，此乃非法變更憲法，甲○○、乙○○非臺灣
    臺北地方法院檢察署檢察官，是甲○○、乙○○前開欲加丙○○為國務機要費貪污犯之詞及公訴前總統丙○○，乃偽造
    之無效行為，渠等公訴時之意思表示，明顯為錯誤之意思表
    示，自應回復偽造前之原狀；又國務機要費與特別費既皆為
    依預算法規定編列之二級業務費用，均得以一半之領據核銷
    ，甲○○、乙○○牴觸預算法規定，以國務機要費與特別費
    性質不同，國務機要費不得以領據核銷之無效論告理由，自
    應回復前總統丙○○依預算法規定國務機要費與特別費均得
    以一半之領據核銷，並無國務機要費貪污情形之原狀云云，
    查原告前開主張，並非關於民事私權之爭執，核與民事訴訟
    解決私權糾紛之目的不合，且非民事法院所得審理之範疇，
    本院無從審理，是原告此部分之訴，顯無理由。
  (二)至原告以臺灣臺北地方法院檢察署、丙○○為被告部分，經
    本院觀遍起訴狀所載內容，並無對渠等主張之任何敘述，原
    告此部分主張，亦屬無據。
五、綜上所述，原告提起本件訴訟，依其所訴之事實，在法律上
    均顯無理由，爰依民事訴訟法第249 條第2 項之規定，不經
    言詞辯論，逕以判決駁回之。
六、訴訟費用負擔之依據：民事訴訟法第78條。
中    華    民    國    98    年    8     月    31    日
                  民事第六庭法  官  蔡和憲
以上正本係照原本作成。
如對本判決上訴，須於判決送達後20日內向本院提出上訴狀。
中    華    民    國    98    年    8     月    31    日
                            書記官  陳莉庭


司法院資訊處製作；財團法人民間司法改革基金會備份。
